臺灣高等法院高雄分院刑事裁定
111年度聲字第1128號
聲  請  人    
即  被  告  黃昌裕


                 （現於法務部矯正署高雄看守所羈押中）  
選任辯護人  梁凱富律師                               
上列聲請人因殺人未遂案件，不服本院中華民國111年9月23日受
命法官所為羈押處分（111年度上訴字第898號），聲請撤銷或變
更原處分，本院裁定如下：
    主  文
聲請駁回。
    理  由
一、本件聲請意旨略以：聲請人即被告黃昌裕（下稱被告）至告
    訴人家中求和，雙方拉扯間誤傷告訴人，告訴人指訴被告有
    殺人犯意前後不一，且無補強證據，犯罪嫌疑並非重大，原
    處分適用刑事訴訟法第101條第1項第3款規定即有未妥；且
    被告是收到警方通知自行到案，有2名未成年子女及母親需
    要照顧，本案已經調查完畢，又無共犯，無串證、滅證之虞
    自無羈押之原因，原處分予以羈押，實無異以重罪為唯一理
    由。又退步言，縱使認為有羈押原因，但被告羈押至今工作
    生活停擺，人身自由受巨大影響，被告並無任何前案紀錄，
    應可以一定金額具保，輔以限制住居，命定期至派出所報到
    等處分，為相當心理拘束力，即可確保本案審判執行，亦無
    羈押必要，準此聲請撤銷羈押處分，准予具保。
二、按【對於審判長、受命法官、受託法官或檢察官所為關於羈
    押之處分有不服者，受處分人得聲請所屬法院撤銷或變更之
    （準抗告）；受處分人得為撤銷或變更之聲請而誤為抗告者
    ，視為已有聲請】，刑事訴訟法第416條第1項第1款、第418
    條第2項後段分別定有明文。被告不服臺灣屏東地方法院111
    年度訴字第252號判決提起上訴，茲經移審本院，由本院以1
    11年度上訴字第898號案件審理，而經本院法官訊問後，依
    刑事訴訟法第101條第1項第3款規定，於民國111年9月23日
    對被告為羈押處分等情，有本院111年9月23日刑事報到單、
    訊問筆錄及押票在卷（本院111年度上訴字第898號刑事卷宗
    ）可證，而可認定。則被告聲請撤銷或變更本院法官所為羈
    押之處分，應為準抗告，其固將該等處分誤為裁定，並誤提
    起抗告，依前揭說明，應視為已有聲請撤銷或變更該等處分
    ，先予敘明。
三、按【被告經法官訊問後，認為犯罪嫌疑重大，或所犯為死刑
    、無期徒刑或最輕本刑為5年以上有期徒刑之罪者，非予羈
    押，顯難進行追訴、審判或執行，得羈押之】，刑事訴訟法
    第101條第1項第3款定有明文。而刑事被告經訊問後，於必
    要時得羈押之，所謂必要與否，自應按照訴訟進行程度，及
    其他一切情事，由法院斟酌認定（最高法院29年度抗字第57
    號判例意旨參照）。申言之，法官為羈押之處分時，其本質
    上係屬為保全被告使刑事訴訟程序得以順利進行，或為保全
    證據或為擔保嗣後刑之執行程序，而對被告實施剝奪其人身
    自由之強制處分，僅須審查被告犯罪嫌疑是否重大及有無須
    賴此保全偵、審程序進行或執行之必要，關於羈押原因之判
    斷，尚不適用訴訟上嚴格證明之原則。又所謂羈押必要性，
    除有同法第114條各款所列情形之一不得駁回者外，係由法
    官就具體個案，依職權衡酌是否有非予羈押顯難保全證據或
    難以遂行訴訟程序者為依據，在不違背通常生活經驗之定則
    或論理法則時，依法自有審酌認定之職權。是於審判程序中
    羈押被告之目的，既在於確保訴訟程序之進行、確保證據之
    存在及真實，而被告有無羈押之必要，法官自得就具體個案
    情節予以斟酌決定，如就客觀情事觀察，法官羈押之處分在
    目的與手段間之衡量並無違反比例原則情形，即無違法或不
    當可言。
四、經查：　　
㈠、被告所涉犯殺人未遂罪，經原審法院（臺灣屏東地方法院111
    年度訴字第252號）認定被告涉犯刑法第271條第2項、第1項
    殺人未遂罪，判處有期徒刑7年，而經本院法官於移審中訊
    問被告，被告僅承認過失傷害行為，否認殺人未遂犯行，惟
    就被告所犯上開罪嫌，有原審判決書所載人證、及其餘相關
    事證可佐，可認犯罪嫌疑重大。被告聲請意旨以本案只有單
    一指訴，否認罪嫌重大，尚非有據。
㈡、被告具有刑事訴訟法第101條第1項第3款規定之羈押原因及羈
    押必要性：
　　被告案發後知悉告訴人頸部嚴重出血，仍逃離現場，偵查中
    辯稱刀子遺失，又於原審審理中更改說詞，前後供述不一，
    依其舉止已有規避本案刑責之虞，況被告所涉上述罪嫌乃屬
    重罪，且業經原審判處有期徒刑7年，既可預期判決之刑度
    既重，被告為規避刑罰之執行而有妨礙審判、執行程序進行
    之可能性增加，亦有相當理由認為被告有逃亡之虞，國家刑
    罰權有難以實現之危險，則被告符合刑事訴訟法第101條第1
    項第3款規定之羈押原因。本院審酌上情，認為被告仍有為
    規避犯罪之審判及執行，而有逃亡之高度可能性，即便以具
    保、責付或限制住居之方式替代羈押，亦不足以防止被告逃
    亡之高度可能性，是就現階段而言，依被告之情狀，確實有
    刑事訴訟法第101條第1項第3款之羈押原因，本案羈押被告
    ，復符合國家對被告進行審判或執行之必要性，維持重大之
    社會秩序及增進重大之公共利益，而未違反比例原則。故聲
    請意旨以被告並無羈押之原因及必要性，並不足採。至於被
    告主張家庭狀況等與被告有無逃亡之高度可能性無必然關聯
    。　　
五、依上所述，本院法官所為上開羈押被告之處分，已有其所憑
    證據、理由及應予羈押被告之必要性，核其採證認事及用法
    ，並無違誤、不當或違反比例原則之處，於法核無不合。本
    件被告之聲請並無理由，應予駁回，爰裁定如主文。
據上論結，依刑事訴訟法416條第4項、第412條，裁定如主文。 
　　
中　　華　　民　　國　　111 　年　　10　　月　　3 　　日
                    刑事第三庭  審判長法  官  吳進寶   
                                      法  官  方百正 
                                      法  官  陳億芳
以上正本證明與原本無異。
本裁定不得抗告。
中　　華　　民　　國　　111 　年　　10　　月　　3 　　日
                                      書記官  陳慧玲